臺灣彰化地方法院民事裁定
111年度聲字第29號
聲  請  人  洪志昌  

相  對  人  洪雲霞  
上列當事人間聲請停止執行事件，本院裁定如下：
    主  文
聲請駁回。
    理  由
一、按強制執行程序開始後，除法律另有規定外，不停止執行；
    有回復原狀之聲請，或提起再審或異議之訴，或對於和解為
    繼續審判之請求，或提起宣告調解無效之訴、撤銷調解之訴
    ，或對於許可強制執行之裁定提起抗告時，法院因必要情形
    或依聲請定相當並確實之擔保，得為停止強制執行之裁定，
    強制執行法第18條第1項、第2項定有明文。準此，強制執行
    程序開始後，原則上不停止執行，但法律另有規定時不在此
    限，而強制執行法第18條第1項所稱法律另有規定之情形，
    係指同條第2項之情事及公司法、破產法等其他法令所規定
    有關執行障礙之事由而言，如聲請裁定停止執行之人並未有
    法定停止執行事由，法院即無由依聲請為停止強制執行之裁
    定。
二、本件聲請意旨略以：伊與相對人間遷讓房屋事件，現仍由本
    院以110年度簡上字第47號審理在案，尚未審理判決確定，
    惟相對人逕依本院彰化簡易庭109年度彰簡字第609號判決（
    下稱原審判決）聲請假執行，業經本院對伊發給111年司執
    字第18203號執行命令限令伊履行，此執行將致伊受有相當
    之損害，伊雖另依民事訴訟法第392條之規提出免為假執行
    宣告裁定之聲請，但為免權利受損，依法聲明願供擔保，爰
    聲請停止強制執行等語。
三、經查相對人前對聲請人提起遷讓房屋事件，經原審判決判命
    ：聲請人應將坐落彰化縣○○鄉○○段000○000地號土地上所占
    有合計14平方公尺之鐵皮地上物騰空遷讓，並返還於相對人
    及其餘共有人；並為假執行之宣告等語。聲請人主張相對人
    以原審判決假執行宣告為執行名義聲請強制執行，經本院民
    事執行處以111年司執字第18203號遷讓房屋執行事件（下稱
    系爭執行事件）繫屬在案等情，業據其提出系爭執行事件之
    執行命令為憑，並經本院調閱系爭執行事件卷宗核閱無訛。
    聲請人雖已對原判決提起上訴，現由本院以110年度簡上字
    第47號審理中，惟揆諸前開說明，單純提起上訴非屬強制執
    行法第18條第2項事由，聲請人亦未具體指明已具備其他法
    令所示之停止執行事由。況聲請人既已另依民事訴訟法第39
    2條之規提出免為假執行宣告裁定之聲請，則應由本院另依
    民事訴訟法第436條之1第3項準用第455條為辯論及裁判；殊
    無依強制執行法第18條聲請裁定停止強制執行之餘地。從而
    ，聲請人聲請裁定停止強制執行，於法無據，應予駁回。
四、爰裁定如主文。
中　　華　　民　　國　　111 　年　　4 　　月　　29　　日
                  民事第一庭    審判長法　官  陳瑞水   
                                      法  官  許嘉仁
                                      法  官  徐沛然
以上正本係照原本作成。
不得抗告。
中　　華　　民　　國　　111 　年　　4 　　月　　29　　日
                                      書記官  游峻弦